臺灣臺北地方法院小額民事判決
110年度北小字第2925號
原      告  富邦產物保險股份有限公司

法定代理人  羅建明  
訴訟代理人  邱鈞賢  

被      告  陳俊霖  

上列當事人間請求損害賠償事件，本院於民國一百一十年九月十
六日言詞辯論終結，判決如下︰
    主    文
被告應給付原告新臺幣貳萬壹仟玖佰捌拾柒元，及自民國一百一
十年八月十四日起至清償日止，按年息百分之五計算之利息。
原告其餘之訴駁回。
訴訟費用新臺幣壹仟元由被告負擔百分四十九，餘由原告負擔。
本判決第一項得假執行。
    事    實
甲、原告方面：
一、聲明：被告應給付原告新臺幣（下同）四萬四千五百零四元
    ，及自起訴狀繕本送達翌日（即民國一百一十年八月十四日
    ）起至清償日止，按年息百分之五計算之利息。
二、陳述略稱：
  ㈠緣訴外人詹坤城於一百零九年六月二十三日十四時，駕駛由
    原告承保被保險人即訴外人詹鎮鴻所有之車號000-0000號自
    小客車（下稱系爭汽車），行駛於桃園市平鎮區延平路三 
    段快速路口時，遭被告陳俊霖駕駛車號000-0000號號自小客
    車因未保持安全距離而發生碰撞致系爭汽車受損，案經報請
    桃園市政府警察局交通警察大隊平鎮分隊處理在案。
　㈡系爭汽車已向原告投保車體損失險，且尚在保險期間中，業
    經被保險人即訴外人詹鎮鴻向原告書面通知辦理出險且經查
    證屬實，原告依約賠付被保險人車損費用（車輛修復費用逕
    付鴻源汽車股份有限公司板橋分公司）共計四萬四千五百零
    四元（含鈑金工資費用九千二百九十四元、烤漆工資費用八
    千一百九十元、零件費用二萬七千零二十元)，原告依保險
    法第五十三條取得對被告之代位求償權，且被告於本件事故
    中具有過失，致被險人之系爭汽車受有損失。另經原告多次
    聯繫，與被告尚無法達成協商共識，爰依侵權行為法律關係
    請求損害賠償。對桃園市政府警察局交通警察大隊函覆資料
    沒有意見。
三、證據：提出訴外人詹鎮鴻身分證件及行車執照影本各一件、
    訴外人詹坤城身分證件及駕駛執照影本各一件、桃園市政府
    警察局道路交通事故當事人登記聯單影本一件、桃園市政府
    警察局道路交通事故初步分析研判表影本一件、汽車險理賠
    申請書影本一件、系爭汽車受損照片影本一件、估價單影本
    一件及統一發票影本一件為證。
乙、被告方面：被告未於言詞辯論期日到場，亦未提出書狀作何
    聲明或陳述。
丙、本院依職權向桃園市政府警察局交通警察大隊函調本件肇事
    相關資料。
    理    由
一、程序方面：本件被告經合法通知未於言詞辯論期日到場，核
    無民事訴訟法第三百八十六條所列各款情形，應依職權由原
    告一造辯論而為判決。
二、原告主張之事實，已據其提出訴外人詹鎮鴻身分證件及行車
    執照影本各一件、訴外人詹坤城身分證件及駕駛執照影本各
    一件、桃園市政府警察局道路交通事故當事人登記聯單影本
    一件、桃園市政府警察局道路交通事故初步分析研判表影本
    一件、汽車險理賠申請書影本一件、系爭汽車受損照片影本
    一件、估價單影本一件及統一發票影本一件為證，經核對相
    關證物原本無訛，復有桃園市政府警察局交通警察大隊桃警
    交大安字第1100014530號函及所附道路交通事故現場圖、道
    路交通事故現場測繪紀錄表(草圖)、A3類道路交通事故調查
    紀錄表、被告身分證件影本、被告汽車駕駛人證號查詢、訴
    外人張東旭行車執照影本、訴外人詹坤城汽車駕駛人證號查
    詢、訴外人詹坤城駕駛執照及行車執照影本、道路交通事故
    當事人酒精測定紀錄表、道路交通事故當事人登記聯單、舉
    發違反道路交通管理事件通知單、道路交通事故照片紀錄表
    （共五頁）及光碟一片在卷可稽，被告未到庭爭執，亦未提
    出書狀做任何聲明或陳述，堪認原告主張為真實。
三、按因故意或過失，不法侵害他人之權利者，負損害賠償責任
    。汽車、機車或其他非依軌道行駛之動力車輛，在使用中加
    損害於他人者，駕駛人應賠償因此所生之損害。負損害賠償
    責任者，除法律另有規定或契約另有訂定外，應回復他方損
    害發生前之原狀。第一項情形，債權人得請求支付回復原狀
    所必要之費用，以代回復原狀。民法第一百八十四條第一項
    、第一百九十一條之二、第二百十三條第一項、第三項分別
    定有明文。次按不法毀損他人之物者，被害人得請求賠償其
    物因毀損所減少之價額，民法第一百九十六條定有明文。所
    謂因物被毀損所減少之價額，得以修復費用為估定標準，但
    以必要者為限。若被害人能證明其物因毀損或減少之價額，
    超過必要之修復費用時，就其差額，仍得請求賠償（最高法
    院七十七年度第九次民事庭會議決議參照）。故被害人得以
    修理費用作為其物因毀損所減少價額之計算依據，但其中以
    新品更換舊品，且因此提高該物整體價值者，該更換之新品
    即非屬損害發生前物之原狀，則該更換新品所支出之費用，
    應予計算其折舊。 
四、經查：㈠本件被告因駕駛車輛未注意車前狀況致造成系爭汽
    車受有損害，依前開民法第一百九十一條之二本文規定，即
    應賠償其因此所生之損害即因回復原狀所必要之修理費用，
    惟系爭汽車雖以四萬四千五百零四元修復，考量該估價單中
    二萬七千零二十元部分為「零件」，而關於更新零件部分之
    請求，應以扣除按汽車使用年限計算折舊後之費用為限；㈡
    依所得稅法施行細則第四十八條第一項規定：「採平均法者
    ，以固定資產成本減除殘價後之餘額，按固定資產耐用年數
    表規定之耐用年數平均分攤，計算其每期折舊額」，依八十
    六年十二月三十日行政院台八六財字第五二○五一號函所頒
    之「固定資產耐用年數表」，自用小客車之耐用年數為五年
    ，自系爭汽車出廠日期一百零三年三月至一百零九年六月二
    十三日發生系爭車禍日止，實際使用已超過五年，第五年後
    因車輛仍堪用，不予繼續折舊。本件零件部分（即估價單所
    載材料部分）維修金額為二萬七千零二十元，有估價單影本
    一件在卷為憑，則其折舊額計算如下：殘價＝取得成本/（耐
    用年數＋１）即27,020元÷6≒4,503元（元以下四捨五入）；折
    舊額＝（取得成本－殘價）×折舊率×使用年數，即（27,020元
    －4,503元）×0.2×5＝22,517元，則原告得請求零件修理費為
    四千五百零三元（即折舊後修理費：27,020元－22,517元＝4,
    503元）。據此，系爭汽車修復費用，其中零件二萬七千零
    二十元部分，扣除折舊金額後為四千五百零三元，加上鈑金
    工資費用九千二百九十四元、烤漆工資費用八千一百九十元
    ，方屬必要之修理費用，原告得請求被告給付之系爭汽車修
    理費用為二萬一千九百八十七元（計算式：4,503＋9,294＋8,
    190＝21,987）。
五、綜上所述，原告本於保險法第五十三條第一項及民法侵權行
    為法律關係，請求被告給付四萬四千五百零四元，及自起訴
    狀繕本送達翌日（即一百一十年八月十四日）起至清償日止
    ，按年息百分之五計算之利息，其請求於主文第一項之範圍
    內為有理由，應予准許。超過主文第一項範圍之請求，則屬
    無據，應予駁回。
六、本件係小額程序所為被告一部敗訴之判決，依民事訴訟法第
    四百三十六條之二十規定，被告敗訴部分應依職權宣告假執
    行。
七、本件訴訟費用額，依後附計算書確定如主文所示金額。
八、據上論結，原告之訴為一部有理由，一部無理由，並依民事
    訴訟法第四百三十六條之二十三、第四百三十三條之三、第
    七十九條，判決如主文。
中　　華　　民　　國　　110 　年　　10　　月　　14　　日
　　　　　　　　　　          臺北簡易庭   
　　　　　　　　　　          法      官  文衍正
以上正本係照原本作成。
如對本判決不服，須於判決送達後二十日內向本庭（臺北市○○○
路○段○○○○○巷○號）提出上訴狀。（須按他造當事人之人數附繕
本）。如委任律師提起上訴者，應一併繳納上訴審裁判費。
中　　華　　民　　國　　110 　年　　10　　月　　14　　日
  　　　　　　　　　　　　　　書  記  官  高秋芬
訴訟費用計算書：
項        目             金  額（新臺幣）        備  註
第一審裁判費　　           1,000元
合　　　　計　　     　    1,000元 

附錄：
一、民事訴訟法第四百三十六條之二十四第二項：
    對於小額程序之第一審裁判上訴或抗告，非以其違背法令為
    理由，不得為之。
二、民事訴訟法第四百三十六條之二十五：
    上訴狀內應記載上訴理由，表明下列各款事項：
    (一)原判決所違背之法令及其具體內容。
    (二)依訴訟資料可認為原判決有違背法令之具體事實。